# 安全生产费什么时间开始提取

提问人：haikuotiangaohe 时间：2021-05-26 13:45:42
A公司属于化工行业，于 2020 年成立， 2020 年 5 月至 2021 年 10 月为基建期， 2021 年 11 月正式生产运营， 2020 年度公司开展贸易业务，产生营业收入 1000 万元，请问A公司应从什么时间开始计提安全生产费？首次计提时的基数如何确定？如为 2021 年开始计提，是以 2020 年的收入为计提基数吗？ 2020 年度是否需要计提？

回答人：chenyiwei
2020 年度公司开展贸易业务，如果涉及危化品储存的，则按《企业安全生产费用提取和使用管理办法》（财企[2012]16号）第八条规定计提安全生产费；如果不涉及危化品实物的储存，则 2020 年度无需计提安全生产费。
2021 年投产后，按该办法中关于化工行业的相关规定计提安全生产费。